臺灣士林地方法院民事裁定
111年度消債職聲免字第10號
債  務  人  郭詠臻（原名：郭怡鈴）
上列債務人聲請清算事件，本院裁定如下：
    主  文
債務人甲○○（原名：郭怡鈴）應予免責。
    理  由
一、按法院為終止或終結清算程序之裁定確定後，除別有規定外
    ，應以裁定免除債務人之債務；消費者債務清理條例（下稱
    消債條例）第132條定有明文。次按法院裁定開始清算程序
    後，債務人有薪資、執行業務所得或其他固定收入，扣除自
    己及依法應受其扶養者所必要生活費用之數額後仍有餘額，
    而普通債權人之分配總額低於債務人聲請清算前二年間，可
    處分所得扣除自己及依法應受其扶養者所必要生活費用之數
    額者，法院應為不免責之裁定；但債務人證明經普通債權人
    全體同意者，不在此限；復為消債條例第133條所明定。另
    按債務人有下列各款情形之一者，法院應為不免責之裁定，
    但債務人證明經普通債權人全體同意者，不在此限：一、於
    七年內曾依破產法或本條例規定受免責。二、故意隱匿、毀
    損應屬清算財團之財產，或為其他不利於債權人之處分，致
    債權人受有損害。三、捏造債務或承認不真實之債務。四、
    聲請清算前二年內，因消費奢侈商品或服務、賭博或其他投
    機行為，所負債務之總額逾聲請清算時無擔保及無優先權債
    務之半數，而生開始清算之原因。五、於清算聲請前一年內
    ，已有清算之原因，而隱瞞其事實，使他人與之為交易致生
    損害。六、明知已有清算原因之事實，非基於本人之義務，
    而以特別利於債權人中之一人或數人為目的，提供擔保或消
    滅債務。七、隱匿、毀棄、偽造或變造帳簿或其他會計文件
    之全部或一部，致其財產之狀況不真確。八、故意於財產及
    收入狀況說明書為不實之記載，或有其他故意違反本條例所
    定義務之行為，致債權人受有損害，或重大延滯程序；亦為
    消債條例第134條所明定。
二、經查：
  ㈠債務人前於民國107年10月17日聲請清算，經本院以107年度
    消債清字第65號裁定自108年6月24日下午5時起開始清算程
    序，嗣經司法事務官以108年度司執消債清字第25號裁定清
    算程序終結確定等情，業經本院調閱前開案卷查核明確，是
    依首揭規定，本院即應裁定是否准許債務人免責。
  ㈡經本院函詢各債權人，對於債務人是否應予免責一節表示意
    見，未獲全體債權人同意債務人免責。
　㈢債務人自陳其自法院裁定開始清算程序後，每月有薪資或其
    他固定收入合計約新臺幣（下同）1萬6,240元至1萬8,500元
    ，扣除自己必要生活費用之數額即1萬5,799元至1萬8,200元
    （均低於臺北市各該年度每人每月最低生活費1.2倍）後仍
    有餘額等情，固堪認定（見107年度消債清字第65號卷，下
    稱消債清卷，第8、12、192頁、本院卷第54-56頁）。惟查
    ，債務人聲請清算前2年間可處分所得計55萬4,810元（見消
    債清卷第12頁），扣除該段期間債務人主張自己及其未成年
    子女所必要生活費用之總額54萬7,176元後（見同上頁，債
    務人主張每月必要生活費1萬5799元、未成年子女扶養費700
    0元，核亦均低於臺北市各該年度每人每月最低生活費1.2倍
    半數，於法相符），餘額為7,634元（見本院卷第80-81頁）
    ，低於本件普通債權人之分配總額8萬1,097元（見108年度
    司執消債清字第25號卷第187-190頁背面）。是依首揭規定
    ，顯與消債條例第133條法院應為不免責裁定之要件不符，
    自不得依該規定為不免責之裁定。
  ㈣此外，本件復查無債務人有何符合消債條例第134條各款所列
    之不免責事由，是亦不得依此規定為不免責之裁定。　　
三、綜上所述，本件查無債務人有消債條例第133條及第134條所
    定不免責事由，是本院自應以裁定免除債務人之債務。
四、爰裁定如主文。
中　　華　　民　　國　　111 　年　　4 　　月　　26　　日
                  民事第三庭  法  官  陳菊珍
以上正本係照原本作成。
如對本裁定抗告須於裁定送達後10日內向本院提出抗告狀
中　　華　　民　　國　　111 　年　　4 　　月　　26　　日
                              書記官  曹永瑄